Inventaris van het archief van het Ministerie van Economische Zaken: Directie Mijnwezen, (1936) 1946-1965 (1967)
Nationaal Archief, Den Haag
- TAAKUITVOERING, 2
  - Deelname aan en bemoeienis met andere overheidsorganen in de mijnbouw, 2.3.
    - Staatsmijnen, 2.3.1
      - Personeel, 2.3.1.5
        - Stukken betreffende benoeming en ontslag van leden van het scheidsgerecht van het Beambtenfonds voor Sociale Instellingen van de Staatsmijnen., 1957-1958; 89; 1 omslag
        - Stukken betreffende het opstellen van een advies aan het Staatstoezicht op de Mijnen over toezicht van de arbeidsinspectie op de inrichtingen van het Fonds voor Sociale Instellingen van de Staatsmijnen in Limburg., 1957-1958; 90; 1 omslag
        - Stukken betreffende wijziging van het Koninklijk Besluit van 25 april 1913 (Stb. 139) houdende herziening van de titulatuur van topfunctionarissen van de Staatsmijnen., 1958-1963; 91; 1 omslag
        - Stukken betreffende vaststelling van richtlijnen voor het bekleden van commissariaten door leden van de hoofddirectie van de Staatsmijnen in Limburg alsmede behandeling van verzoeken om toestemming tot aanvaarding van commissariaten., 1959-1967; 92; 1 omslag
        - Stukken betreffende verlening van toestemming aan de Staatsmijnen in Limburg tot aankoop van het Klooster 'Leyenbroek' en verkoop van het voormalig klooster 'Franciscus Solanus' te Sittard ten behoeve van huisvesting van mijnarbeiders., 1962-1963; 93; 1 omslag
        - Stukken betreffende toestemming tot het onderbrengen van de pensioenvoorziening van het hoger personeel van de Staatsmijnen in een eigen risicodragend pensioenfonds., 1963-1965; 94; 1 omslag
        - Stukken betreffende het vaststellen van de bezoldiging van de hoofddirectie van de Staatsmijnen in Limburg., 1964; 95; 1 omslag
    - Geologische Stichting, 2.3.2
      - Stukken betreffende totstandkoming van besluiten houdende wijzigingen in de stichtingsbrief van de Geologische Stichting., 1937-1960; 127; 1 omslag
      - Stukken betreffende benoeming en ontslag van bestuursleden., 1937-1962; 128; 1 omslag
      - Stukken betreffende financiële aangelegenheden., 1950-1965; 129-131; 3 omslagen
        - Begrotingen., 129
        - Driejaarlijkse rijksbijdrage., 130
        - Jaarrekeningen., 131
      - Jaarverslagen., 1957-1965; 132; 1 pak
      - Stukken betreffende de reorganisatie., 1963-1965; 133; 1 omslag
      - Nota over doel en organisatie, met geleidebrief., 1964; 134; 1 omslag
    - Nederlandse Aardolie Maatschappij (NAM), 2.3.3
      - Stukken betreffende verlening van toestemming tot wijzigingen van de statuten van de NAM., 1948-1963; 145; 1 omslag
      - Stukken betreffende het ontslag van P. Schierbeek en de benoeming van L.G. Wansink van de directie Mijnwezen, als regeringsvertegenwoordiger bij de NAM., 1955-1959; 146; 1 omslag
      - Stukken betreffende de rapportage van de regeringsvertegenwoordiger bij de NAM over werkplannen, jaarstukken en exploratie- en exploitatieactiviteiten., 1955-1966; 147; 1 pak
    - Stichting Anhydrietonderzoek, 2.3.4
      - Stukken betreffende liquidatie van de Stichting Anhydrietonderzoek., 1953-1961; 179; 1 pak
    - Koninklijke Nederlandse Zoutindustie, 2.3.5
      - Rapporten van de regeringsvertegenwoordiger, dr. L. Neher, over de Koninklijke Nederlandse Zoutindustrie, met geleidebrieven., 1958-1960; 180; 1 omslag
  - Mijnmetingen, verkenningsonderzoek, 2.4
    - Stukken betreffende verlening van toestemming tot het verrichten van geofysisch onderzoek., 1952-1965; 96-97; 2 omslagen
      - Continentaal plat., 96
      - Peelgebied., 97
    - Stukken betreffende verlening van toestemming voor geologisch onderzoek aan verschillende ondernemingen., 1955-1966; 98-118; 3 pakken en 18 omslagen
      - Aero Service Corporation. 1963-1964, 98
      - Allied Chemical Corporation. 1965, 99
      - Amax Petroleum Corporation. 1965-1966, 100; pak
      - American Overseas Petroleum Limited. 1963-1966, 101; pak
      - Atlantic Oil Producing Company. 1963-1965, 102
      - Burmah Oil Exploration Company Limited. 1964-1965, 103
      - Caltex Petroleum Maatschappij. 1963-1965, 104
      - Continental Netherlands Oil Company. 1964-1965, 105
      - Geophysical Service International Ltd. 1965, 106
      - Gulf Oil (Nederland) NV. 1963-1965, 107
      - Institut Français du Petrole. 1964-1965, 108
      - Mobiloil NV. 1962-1965, 109; pak
      - NV Nederlandse Aardolie Maatschappij. 1955-1965, 110
      - Penrod Drilling. 1964, 111
      - Petroland NV. 1964-1966, 112
      - Phillips Petroleum (Nederland) NV. 1963-1965, 113
      - Placid International Oil Ltd. 1964-1965, 114
      - Regie Autonome des Petroles. 1962-1964, 115
      - Signal Oil Company (UK). 1965-1966, 116
      - Steenkolen Handelsvereniging NV. 1963-1964, 117
      - Superior Oil (Nederland) NV. 1963-1966, 118
    - Brief van de NAM, houdende een overzicht van de belangrijkste olie- en gasvondsten sinds 1952., 1958; 119; 1 stuk
    - Staat houdende een overzicht van geofysische onderzoekingen op het vasteland, in territoriale wateren en het aangrenzend Nederlands continentaal plateau, met geleidebrief., 1963; 120; 1 omslag
    - Staten houdende overzicht van verleende vergunningen voor exploratie van aardolie en aardgas op zee, met geleidebrieven., 1963-1964; 121; 1 omslag
    - Stukken betreffende inschakeling van het Nederlandse bedrijfsleven bij activiteiten op het Nederlandse deel van het continentaal plateau., 1964-1965; 122; 1 omslag
    - Stukken betreffende voorbereiding van een algemene maatregel van bestuur, bij artikel 12 van de Concept Mijnwet Continentaal Plat ten aanzien van verlening van opsporings- en winningvergunningen voor aardgas en /of aardolie., 1964-1967; 123-124; 2 pakken
      - 1964 juli - 1966 juli, 123
      - 1966 aug. - 1967 jan., 124
    - Stukken betreffende voorbereiding van een algemene maatregel van bestuur, bij artikel 26 van de Concept Mijnwet Continentaal Plat inzake het instellen van een verkennings- of opsporingsonderzoek en het vaststellen van voorschriften voor het winnen van delfstoffen op het continentaal plateau., 1965; 125; 1 omslag
    - Stukken betreffende medewerking aan de totstandkoming van overeenkomsten tussen het Koninkrijk der Nederlanden en het Verenigd Koninkrijk van Groot-Brittannië en Noord Ierland inzake de begrenzing van het tussen deze landen gelegen continentaal plat en de exploitatie van op zichzelf staande geologische structuren die zich over de grenslijn van het continentaal plat uitstrekken., 1965-1966; 126; 1 omslag
  - Concessies en winningsvergunningen, 2.5
    - Stukken betreffende verlening van de 'Adolf Nassau'-concessie aan de NV Koninklijke Nederlandsche Zoutindustrie voor de winning van steenzout, anhydriet en kalizouten., 1954-1958; 135; 1 omslag
    - Stukken betreffende verlenen van machtiging aan de Staatsmijnen in Limburg inzake de verwerving en financiering van de concessie 'Brachter Wald' in de deelstaat Nordrhein-Westfalen., 1956-1959; 136; 1 omslag
    - Stukken betreffende behandeling van concessieaanvragen door de NAM., 1956-1965; 137-141; 2 pakken en 3 omslagen
      - Drenthe., 137; pak
      - Friesland., 138
      - Groningen., 139; pak
      - Overijssel., 140
      - Zuid-Holland., 141
    - Stukken betreffende totstandkoming van het Koninklijk besluit van 6 juli 1959 (Stbl. 51) inzake verlening van de bruinkoolconcessie 'Paul' aan de NV 'Maatschappij tot Exploitatie van de Bruinkoolvelden Carisborg'., 1957-1959; 142; 1 pak
    - Stukken betreffende verlening van een vergunning aan de NAM om zonder concessie als eigenaresse te beschikken over bitumina te Anloo., 1962; 143; 1 omslag
    - Stukken betreffende behandeling van de aanvraag van Superior Oil NV voor de concessie 'Markerwaard' in Noord-Holland., 1964-1965; 144; 1 omslag
  - Afzonderlijke takken van mijnbouw, 2.6
    - Aardolie en -gas, 2.6.1
      - Stukken betreffende toepassing van de Hinderwetregeling voor Mijnen op de aardolie- en aardgaswinning., 1955-1962; 148; 1 omslag
      - Rapport van de Staatsmijnen in Limburg over de verwachtingen met betrekking tot het toekomstige gebruik van de aardgasvondsten in het noorden des lands, met geleidebrief., 1960-1961; 149; 1 omslag
      - Stukken betreffende een verzoek aan de Geologische Dienst en het Staatstoezicht op de Mijnen om een oordeel over de grootte van de door de NAM geschatte gasreserves., 1960-1961; 150; 1 omslag
      - Verslag van ir. D.J. Knuttel, hoofdinspecteur der Mijnen, van een studiereis naar olie- en aardgaswinningsgebieden in Noordwest Duitsland., 1961; 151; 1 stuk
      - Processen-verbaal van de inspecteur-generaal van de Mijnen over aardgasvondsten., 1961-1962; 152-154; 3 omslagen
        - Delfzijl., 152
        - Noordbroek., 153
        - Ten Boer., 154
      - Verslagen van de inspecteur-generaal der Mijnen over de zesde Wereld Petroleum Congres te Frankfurt (Main) en ter gelegenheid van het congres gehouden excursies., 1963; 155; 1 omslag
      - Stukken betreffende maatregelen tegen de verontreiniging van het IJsselmeer ten gevolge van olie- en gasboringen., 1964-1966; 156; 1 pak
      - Verslagen van besprekingen met verschillende instanties over aardgasreserves in Nederland., 1965; 157; 1 omslag
      - Rapport van de Geologische Stichting houdende de berekening van aardgasreserves in Groningen en de raming van aardgasreserves in Friesland, Drenthe en Noord - Holland., 1965; 158; 1 stuk
      - Nota opgesteld door de directeur van de Geologische Stichting getiteld 'Nota betreffende eventuele geologische normen bij het beoordelen van de oorspronkelijkheid van vondsten van bitumina', met geleidbrief., 1965; 159; 1 omslag
    - Steenkool, 2.6.2
      - Stukken betreffende toestemming voor de opening alsmede voor de sluiting van de Schacht IV van de Staatsmijn 'Emma'., 1946-1963; 160; 1 omslag
      - Stukken betreffende medewerking aan de totstandkoming van een verdrag tussen het Koninkrijk der Nederlanden en het Koninkrijk België over de winning van steenkolen langs de Maas gelegen steenkolenmijnen., 1954-1967; 161; 1 omslag
      - Stukken betreffende totstandkoming van het Koninklijk Besluit van 3 juni 1965, nummer 55, houdende samenvoeging van de Staatsmijnen 'Emma' en 'Hendrik'., 1955-1965; 162; 1 omslag
      - Stukken betreffende een geschil tussen de Staat en de mijn 'Oranje - Nassau' over de vergoeding ingevolge het Buitengewoon Mijnbesluit., 1956-1959; 163; 1 omslag
      - Stukken betreffende het geven van advies aan de minister van Financiën over herziening van de vergoeding, verschuldigd aan de Staat ingevolge een overeenkomst nopens beheer en exploitatie van de 'Domaniale Steenkolenmijn' te Kerkrade., 1956-1963; 164; 1 omslag
      - Stukken betreffende totstandkoming van het Koninklijk besluit van 1 mei 1963 (Stcrt. 87), inzake de onteigening van percelen grond voor de aanleg van een steenstort voor de Staatsmijn 'Maurits' in de gemeenten Stein en Urmond., 1957-1963; 165; 1 omslag
      - Stukken betreffende streekontwikkeling in verband met de exploitatie van de Staatsmijn 'Beatrix'., 1957-1966; 166; 1 pak
      - Stukken betreffende medewerking aan de totstandkoming van het verdrag tussen het Koninkrijk der Nederlanden en de Bondsrepubliek Duitsland over de winning van steenkolen in het Nederlands - Duitse grensgebied ten westen van Wegberg - Brüggen., 1958-1961; 167; 1 omslag
      - Stukken betreffende verstrekking van een lening aan de Société Anonyme des Charbonnages Néerlandais 'Willem-Sophia'., 1958-1962; 168; 1 omslag
      - Halfjaarlijkse verslagen van de regeringsvertegenwoordiger bij de 'Domaniale Mijn'-Maatschappij NV te Kerkrade., 1958-1966; 169; 1 omslag
      - Stukken betreffende medewerking aan de totstandkoming van een verdrag tussen het Koninkrijk der Nederlanden en de Bondsrepubliek Duitsland tot wijziging van het Nederlands-Duits Steenkolenverdrag van 1952., 1959-1961; 170; 1 omslag
      - Stukken betreffende controle en financiering van de kolenvoorraden van de 'Oranje-Nassaumijnen' te Heerlen., 1959-1964; 171; 1 omslag
      - Stukken betreffende overheidssteun ten behoeve van de noodlijdende steenkolenmijnindustrie., 1959-1965; 172; 1 pak
      - Stukken betreffende verlening van toestemming aan de Staatsmijnen in Limburg voor modernisering van de Staatsmijn 'Maurits'., 1960; 173; 1 omslag
      - Jaarverslagen van de 'Oranje-Nassaumijnen', 'Laura en Vereeniging', 'Willem-Sophia' en de 'Domaniale Mijn'., 1960-1962; 174; 1 omslag
      - Stukken betreffende goedkeuring van het ontheffingsartikel 124, lid 2 van het Mijnreglement 1939 ten behoeve van het verrichten van een verkenningsboring en de aanleg van een schacht binnen 300 meter van de rijksgrens te Kerkrade., 1960-1963; 175; 1 omslag
      - Stukken betreffende instelling en werkzaamheden van de Studiecommissie Mijnindustrie, met als taak het adviseren aan de minister over specifieke problemen van de kolenmijnindustrie op economisch en sociaal gebied., 1962-1964; 176; 1 pak
      - Rapport van accountantsbureau Moret & de Jong over de afwikkeling van het beheer van de particuliere mijnondernemingen., 1964; 177; 1 omslag
      - Rapport van de Peelcommissie betreffende ontsluiting van de kolenmijnvelden in de Peel, met geleidebrief., 1964; 178; 1 pak
  - Mijnongevallen en veiligheidsvoorzieningen, 2.7
    Zie ook inv.nr. 210.
    - Stukken betreffende verlening van vergunningen voor de vermindering van de dikte van het veiligheidsdak van de mijnen 'Melanie', 'Laura en Vereeniging', 'Willem en Melanie', 'Emma' en 'Sophia'., 1942-1963; 181; 1 omslag
    - Verslagen van de inspecteur-generaal der Mijnen en de directie van de Staatsmijnen in Limburg betreffende dodelijke mijnongevallen., 1947-1964; 182-183; 2 pakken
      - Albers - Lok, 182
      - Maassen - Wit, de, 183
    - Stukken betreffende goedkeuring van het verzoek van het bestuur van de 'Maatschappij tot Exploitatie der Steenkolenmijnen Laura en Vereeniging' om ontheffing van het Mijnregelment 1939 inzake veiligheidsvoorzieningen voor het ontginnen van de mijn 'Laura'., 1950-1962; 184; 1 omslag
    - Stukken betreffende een mijnramp in de 'Maurits'., 1958; 185; 1 omslag
    - Rapport van het Staatstoezicht op de Mijnen over een water- en drijfzanddoorbraak in de ondergrondse werken van de mijn 'Julia' te Eygelshoven, met geleidebrief., 1958; 186; 1 omslag
    - Rapport van het Staatstoezicht op de Mijnen over een brand in de mijn 'Willem-Sophia', met geleidebrief., 1959; 187; 1 omslag
    - Stukken betreffende voorbereiding van voorschriften ter voorkoming van branden en ontploffingen bij boorwerken op grond van het Mijnreglement 1939., 1959-1960; 188; 1 omslag
    - Stukken betreffende voorstellen en aanbevelingen naar aanleiding van een conferentie inzake de veiligheid in de steenkolenmijnen in Nederland., 1959-1961; 189; 1 omslag
  - Arbeidsvoorwaarden en -omstandigheden in de mijnbouw, 2.8
    - Stukken betreffende goedkeuring van het definitieve pensioenreglement van het Algemene Mijnwerkersfonds, alsmede het geven van advies over de daaruit voortvloeiende financiële gevolgen., 1945-1963; 193; 1 pak
    - Stukken betreffende goedkeuring van verordeningen afkomstig van de Mijnindustrieraad., 1949-1965; 194-205; 1 pak en 11 omslagen
      - Aanblijfpremie en productiviteitsbonus. 1964, 194
      - Aanvullende kinderbijslag voor personeel van Nederlandse steenkolenmijnen. 1958-1965, 195
      - Arbeidstijdverkorting. 1958-1961, 196
      - Arbeidsvoorwaarden van beambten. 1958-1964, 197
      - Bedrijfsrechtspraak voor arbeiders en ambtenaren in de mijnindustrie. 1959-1963, 198
      - Beloning van ondergrondse en bovengrondse arbeiders. 1949-1958, 199; pak
      - Bijzondere premie voor mijnarbeiders. 1958-1960, 200
      - Instelling 'Commissie voor de opleidingen'. 1961-1962, 201
      - Terugbrengen van zittingsduur van leden en plaatsvervangende leden van bovengrondse akkoordcommissies van vier naar twee jaar. 1965, 202
      - Verbetering van arbeidsvoorwaarden voor mijnarbeiders. 1958-1961, 203
      - Verlof met behoud van loon voor personeel. 1958-1965, 204
      - Werving en tewerkstelling van het personeel. 1963, 205
    - Stukken betreffende harmonisatie van de arbeidsvoorwaarden in de kolenmijnindustrie volgens de richtlijnen van de Europese Gemeenschap voor Kolen en Staal., 1957-1965; 206; 1 pak
    - Stukken betreffende het verlenen van toestemming aan de directie van de Maatschappij tot Exploitatie der Steenkolenmijnen 'Laura en Vereeniging' om bovengrondse werkzaamheden door vrouwen te laten verrichten., 1959; 207; 1 omslag
    - Stukken betreffende inventarisatie van mogelijke overheidsmaatregelen op het terrein van lonen en sociale lasten ter ontlasting van de Nederlandse mijnondernemingen., 1959-1964; 208; 1 pak
    - Stukken betreffende voorbereiding van de instelling van een commissie voor bedrijfsgeneeskunde van het Mijnwezen., 1960-1962; 209; 1 omslag
    - Stukken betreffende het geven van advies aan de hoofdafdeling EGKS / Euratom van het ministerie over een door de Hoge Autoriteit van de EGKS opgesteld document getiteld 'Bevordering van de studies en onderzoeken betreffende de arbeidsveiligheid en arbeidsgeneeskunde'., 1962; 210; 1 omslag
    - Stukken betreffende het geven van advies aan de minister van Sociale Zaken en Volksgezondheid over het aanwerven van Joegoslavische arbeiders door de gezamenlijke steenkolenmijnen., 1962-1963; 211; 1 omslag
    - Stukken betreffende goedkeuring van verordeningen inzake arbeidsvoorwaarden, vastgesteld door de Mijnindustrieraad., 1962-1967; 212; 1 pak
    - Stukken betreffende overleg met diverse instanties over tegemoetkomingregelingen ten behoeve van werknemers die hun arbeidsplaatsen in de mijnindustrie verliezen., 1965-1967; 213; 1 pak